【裁判字號】    97,上易,2188
【裁判日期】    971023
【裁判案由】    詐欺
【裁判全文】
臺灣高等法院刑事判決                97年度上易字第2188號
上  訴  人
即  被  告  乙○○
            丁○○
上列上訴人即被告因詐欺案件，不服臺灣板橋地方法院96年度易
字第3785號，中華民國97年6 月5 日、同年月19日第一審判決（
起訴案號：臺灣板橋地方法院檢察署96年度偵字第20526 號、第
24407 號、第28210 號，聲請併辦案號：台灣桃園地方法院檢察
署96年度偵字第23233號），提起上訴，本院判決如下：
    主  文
上訴駁回。
    事  實
本審認定之事實與第一審判決書所記載之事實相同，茲引用之。
    理  由
一、依刑事訴訟法第三百五十條、第三百六十一條、第三百六十
    二條、第三百六十七條規定，不服地方法院之第一審判決而
    上訴者，須提出上訴書狀，並應敘述具體理由，為上訴必備
    之程式；其所提出之書狀未敘述上訴理由，或僅曾以言詞陳
    述上訴理由者，均應於上訴期間屆滿後二十日內補提理由書
    於第一審法院。第一審法院經形式審查，認逾期未補提上訴
    理由者，應定期間先命補正；逾期未補正者，為上訴不合法
    律上之程式，應以裁定駁回。倘已提出上訴理由，但所提非
    屬具體理由者，則由第二審法院以上訴不合法律上之程式，
    判決駁回。
二、另按刑事訴訟法第三百六十一條第二項規定：「上訴書狀應
    敘述具體理由。」，雖未明定「具體理由」究何所指。惟就
    立法過程言，該條文之原草案第二項為：「依前項規定提起
    上訴者，其上訴書狀應敘述理由，並引用卷內訴訟資料，具
    體指摘原審判決不當或違法之事實。其以新事實或新證據為
    上訴理由者，應具體記載足以影響判決結果之理由。」，嗣
    經提出於立法院司法委員會全體委員會議討論時，與會委員
    咸認目前第二審並非如第三審係法律審，為兼顧上訴人權益
    ，經深入研商，乃由委員提修正動議，修正草案第三百六十
    一條第二項為：「上訴書狀應敘述具體理由」即現行公布之
    內容，刪除原草案之其他文字；其立法理由(二)，亦本此趣旨
    ，修正為：「提起第二審上訴之目的，在於請求第二審法院
    撤銷、變更原判決，自須提出具體理由。爰增訂第二項，明
    定上訴書狀應敘述具體理由。又因目前第二審並非如第三審
    係法律審，故上訴理由無須如第三百六十七條規定以原判決
    違背法令為限，乃屬當然。」。綜上觀之，固足認所謂上訴
    書狀應敘述具體理由者，並不以其書狀應引用卷內訴訟資料
    ，具體指摘原審判決不當或違法之事實，亦不以於以新事實
    或新證據為上訴理由時，應具體記載足以影響判決結果之情
    形為必要。惟提起第二審上訴之目的，既在於請求第二審法
    院撤銷、變更原判決，故所稱具體理由，係指須就不服之判
    決為具體之指摘而言，如僅泛稱原判決認事用法不當或採證
    違法、判決不公等，均非具體理由；至於上訴理由之具體與
    否，係屬第二審法院審查範圍，不在第一審法院命補正之列
    ，是上訴書狀如已敘述理由，無論其具體與否，即無待其補
    提理由書或命補正。（最高法院九十七年度台上字第八九二
    號判決意旨參照）
三、其次，同法第三百六十七條於九十六年七月四日修正前之規
    定為：「第二審法院認為上訴有第三百六十二條前段之情形
    者，應以判決駁回之。但其情形可以補正而未經原審法院命
    其補正者，審判長應定期間先命補正。」，修正後之規定為
    ：「第二審法院認為上訴書狀未敘述理由或上訴有第三百六
    十二條前段之情形者，應以判決駁回之。但其情形可以補正
    而未經原審法院命其補正者，審判長應定期間先命補正。」
    ，增訂「上訴書狀未敘述上訴理由」之情形，始應命補正。
    依其立法理由謂：「因第三百六十一條第三項已明定上訴書
    狀未敘述理由者，應於上訴期間屆滿後二十日內自行補提理
    由書狀於原審法院，未補提者，應由原審法院定期間先命補
    正。惟上訴人如未自行補提理由書狀，亦未經原審法院裁定
    命補正者，仍宜由第二審法院審判長定期間先命補正，必逾
    期仍不補正者，始予判決駁回，爰配合修正本條。」，足認
    本規定係與第三百六十一條第三項前段規定：「上訴書狀未
    敘述理由者，應於上訴期間屆滿後二十日內補提理由書於原
    審法院」相互銜接，第一、二審法院依該兩條之規定，應命
    補正者，皆以「上訴書狀未敘述理由」之情形為限。參酌同
    法第三百六十一條之立法理由第三項：「上訴書狀必須具備
    理由，雖為上訴必備之程式，惟上訴書狀未記載理由者，亦
    不宜逕生影響上訴權益之效果，爰增訂第三項，明定得於上
    訴期間屆滿後二十日內自行補提理由書於原審法院，以保障
    其權益。又原審法院對上訴書狀有無記載理由，應為形式上
    之審查，認有欠缺，且未據上訴人自行補正者，應定期間先
    命補正，爰於第三項後段明定。至上訴理由是否具體，係屬
    第二審法院審查範圍，不在命補正之列。」。揆其規定之文
    義及立法意旨，益足明瞭僅於「上訴書狀未敘述上訴理由」
    之情形，為保障上訴人之權益，始有補正之問題。至有無敘
    述理由，第一審法院僅作形式上之審查，如上訴書狀形式上
    已敘述不服原判決之意旨者，即與未敘述上訴理由之情形有
    別，無庸再命補正；至於其理由是否具體，則屬第二審法院
    審查之範圍，亦不在命補正之列。亦即上訴書狀已記載理由
    ，並有具體之敘述時，其上訴既屬合法，第二審法院固應就
    其理由之是否可取，為實體之審理及判斷；如認其上訴書狀
    雖記載理由，但並未具體敘述時，則無須再命補正，可逕認
    其上訴不合法，以判決駁回之。（最高法院九十七年度台上
    字第三五九八號、第三八八九號判決意旨參照）
四、本件上訴人即被告乙○○、丁○○不服原審判決，固於法定
    期間內提起上訴；惟查被告乙○○所提出之上訴狀僅記載「
    其因失業找工作不察遭綽號『阿誠』之男子所騙，因而犯法
    ，接到銀行信用中心停卡通知後已主動向海山分局自首（經
    查應係到案說明），且深具悔意，且未有不良前科，請求從
    輕量刑」、另被告丁○○所提出之上訴狀，亦僅記載「其因
    思慮不週而遭利用，僅能以其他被告所犯之刑法第三百三十
    九條第一項詐欺取財罪之幫助犯而論」云云，此分別有其等
    所提出之九十七年八月八日、同年七月二十五日刑事上訴狀
    在卷足憑。
五、惟查：上訴人即被告乙○○、丁○○於原審審理期日對於犯
    罪事實均已坦承不諱；且查原審判決關於被告乙○○、丁○○何以應成立詐欺取財罪之共同正犯，及量刑之參考憑據，
    均已詳加敘述說明（見乙○○判決第七頁、丁○○判決第四
    頁、第五頁）。是以其等上訴狀雖有敘述上訴理由；然就第
    一審判決有何具體事由，致判決不當或違法，並無一語涉及
    ，自非屬得上訴第二審之具體理由。依上揭說明，即與未敘
    述具體理由無異。且查被告乙○○、丁○○，均迄今未補正
    合法具體之上訴理由到院。依上開說明，其等所提起之本件
    上訴，皆不合上訴之法定要件，應予駁回，並不經言詞辯論
    為之。
六、至同案被告丙○○上訴部分，另行判決。
七、依刑事訴訟法第367條前段、第372條，判決如主文。
中    華    民    國    97    年    10    月    23   日
            刑事第九庭審判長法  官  陳貽男
                            法  官  何信慶
                            法  官  周盈文
以上正本證明與原本無異。
不得上訴。
                            書記官  余姿慧
中    華    民    國    97    年    10    月    23   日
附件：
臺灣板橋地方法院刑事判決              96年度易字第3785號
公  訴  人  臺灣板橋地方法院檢察署檢察官
被      告  丙○○  男  46歲（民國○○年○月○○日生）
                    身分證統一編號：Ｚ000000000號
                    住臺北縣鶯歌鎮○○路91巷18號
            乙○○  男  34歲（民國○○年○月○○日生）
                    身分證統一編號：Ｚ000000000號
                    籍設苗栗縣竹南鎮○○路○段148號4樓
                    住臺北縣中和市○○路327巷46號2樓
            林寶蓮  女  44歲（民國○○年○月○○日生）
                    身分證統一編號：Ｚ000000000號
                    住臺北縣中和市○○路367巷13弄29之6號
            周士捷  男  24歲（民國○○年○月○○日生）
                    身分證統一編號：Ｚ000000000號
                    住臺北市○○街68號2樓
            柯凱馨  女  24歲（民國○○年○月○○日生）
                    身分證統一編號：Ｚ000000000號
                    住桃園縣桃園市○○街18號5樓
上列被告等因詐欺案件，經檢察官提起公訴（96年度偵字第2052
6 號、第24407 號、第28210 號）及移送併辦（臺灣桃園地方法
院檢察署96年度偵字第23233 號），本院判決如下：
    主  文
丙○○犯如附表一「罪名」欄所載之罪，各處如附表一「處刑」
欄所載之刑，如附表一「沒收」欄所載之物均沒收。應執行有期
徒刑貳年陸月，扣案如附表二所示之物均沒收。
乙○○共同意圖為自己不法之所有，以詐術使人將本人之物交付
，處有期徒刑柒月；又共同意圖為自己不法之所有，以詐術使人
將本人之物交付，處有期徒刑陸月。應執行有期徒刑拾壹月。
丙○○、乙○○其餘被訴部分、林寶蓮、柯凱馨均無罪。
周士捷被訴部分免訴。
    事  實
一、丙○○明知彭建馨（綽號「小洛」）、陳季韓（綽號「技安
    」）、李彥輝（綽號「阿Kan 」，以上三人所涉詐欺案件，
    現由臺灣桃園地方法院以97年度易字第161 號審理中）及真
    實姓名年籍不詳綽號「小高」之成年男子，均係某詐騙集團
    之成員，因失業並積欠債務，貪圖彭建馨等人承諾將為其清
    償債務並提供報酬，竟與彭建馨等人所屬之詐騙集團成員共
    同基於意圖為自己不法所有之犯意聯絡，於民國96年6 月15
    日，將其前向彰化銀行雙和分行申請帳號00000000000000號
    、向台新銀行南壢分行申請帳號00000000000000號、向臺灣
    中小企業銀行南崁分行申請帳號00000000000 號向內之存款
    提領殆盡後；另於同年月14日辦理其前向鶯歌永昌郵局申請
    帳號00000000000000號帳戶之掛失補副，且於同年月20日辦
    理該帳戶之更換印鑑後，將上開4 個金融帳戶之存摺、印鑑
    、金融卡及提款密碼均提供給彭建馨，並同意擔任該詐騙集
    團之「車手」，即於被害人受騙匯款至上開4 個金融帳戶後
    ，由丙○○前往各該金融機構提領款項。此外，丙○○另依
    彭建馨等人之指示，於同年月16日，向不知情之林鴻璋洽租
    位於臺北縣中和市○○路○ 段471 號6 樓房屋，供彭建馨等
    人所屬之詐騙集團在屋內設置節費器9 台，預備作為該詐騙
    集團以電話向他人行騙之電信轉接機房；復依彭建馨等人之
    指示，向他人收集金融帳戶，預備作為該詐騙集團誘騙被害
    人匯入款項之人頭帳戶。該詐騙集團乃分別實行下列行為：
  (一)由某成員於96年6 月22日12時許冒充「臺中市警局科長」，
    打電話向戊○○訛稱：因戊○○遭人冒用身分資料申請電話
    門號，積欠電信費用未繳，並遭人冒名開立人頭帳戶，涉犯
    刑事案件，將移送法院收押，檢察官要求其匯款至指定帳戶
    云云，致戊○○誤信為真，依指示於同日15時30分許前往郵
    局匯款新臺幣（下同）250 萬元至丙○○提供之上開彰化銀
    行雙和分行帳戶。嗣由丁○○（另行審結）、丙○○前往彰
    化銀行雙和分行接續提領245 萬元、50萬元（合計提領250
    萬元），均交給彭建馨。
  (二)由某成員於96年6 月25日10時許，打電話向辛○○訛稱：因
    辛○○遭人冒用身分資料申請電話門號，積欠電信費用未繳
    ，其名下帳戶即將被凍結，要求辛○○儘速將其存款匯入指
    定帳戶云云，而著手詐欺取財，致辛○○誤信為真，於同日
    14時許前往彰化銀行中壢分行填寫匯款單，擬依照指示匯款
    104 萬元至丙○○提供之上開台新銀行南壢分行帳戶。幸因
    辛○○於同日14時30分許返家後告知家人上情，家人察覺有
    異，及時聯繫彰化銀行中壢分行，未將款項匯出，該詐騙集
    團始未得逞。
  (三)由某成員於96年6 月25日上午某時冒充「健保局林小姐」，
    打電話向甲○○○訛稱：因甲○○○遭人盜用身分證及健保
    卡，已移由警察、檢察官及法官處理云云；旋由其他成員冒
    充警察、檢察官及法官，以電話要求甲○○○配合辦案，致
    甲○○○誤信為真，依指示於同日某時前往臺灣土地銀行匯
    款89萬3 千元至丙○○提供之上開台新銀行南壢分行帳戶。
    嗣由丙○○於同日某時，前往台新銀行南壢分行提領85萬元
    ，交給彭建馨；另由其他成員持金融卡再接續提領2 萬元、
    2 萬元、3 千元（合計提領89萬3 千元）。
  (四)由某成員於96年6 月26日（起訴書之附表二誤植為96年9 月
    26日）冒充「員林戶政事務所職員」，打電話向己○○訛稱
    ：因己○○遭人偽造身分證，已移由警察局處理云云；旋由
    另一位成員冒充「斗六警察局陳志平」，打電話指示己○○
    前往附近便利商店收取傳真之執行命令；再由另一位成員冒
    充「主任檢察官王文和」，打電話向己○○訛稱即將凍結其
    名下帳戶，要求己○○儘速將其存款匯入指定帳戶云云，致
    己○○誤信為真，依指示於同日14時許前往臺灣土地銀行中
    壢分行匯款75萬元至丙○○提供之上開臺灣中小企業銀行南
    崁分行帳戶。嗣由丙○○於同日某時，前往臺灣中小企業銀
    行南崁分行提領70萬元，交給彭建馨；另由其他成員持金融
    卡再接續提領3 萬元、2 萬元（合計提領75萬元）。總計丙○○擔任「車手」提領上揭款項，除用以抵償償務外，另向
    彭建馨收取約5 、6 千元之報酬。
  (五)由某成員於96年7 月2 日12時許冒充「中華電信」人員，打
    電話向庚○○訛稱：因庚○○遭人冒用身分資料申請電話門
    號，積欠電信費用未繳，須將存款匯入「法院公證帳戶」（
    實係丙○○提供之上開鶯歌永昌郵局帳戶）云云，而著手詐
    欺取財，幸因庚○○察覺有異，未受騙上當，僅基於協助將
    上開鶯歌永昌郵局列為警示帳戶，刻意匯款1 元至該帳戶，
    此外未陷於錯誤而匯出任何金錢，該詐騙集團始未得逞。
二、乙○○明知真實姓名年籍不詳綽號「阿誠」、「阿龍」之成
    年男子，均係某詐騙集團之成員，因貪圖不法報酬，竟與「
    阿誠」、「阿龍」等人所屬之詐騙集團成員共同基於意圖為
    自己不法所有之犯意聯絡，於96年6 月26日前之某時，將其
    前向華南銀行忠興分行申請帳號000000000000號、向中和郵
    局申請帳號00000000000000號帳戶之存摺、印鑑等物均提供
    給「阿誠」，並同意擔任該詐騙集團之「車手」，即於被害
    人受騙匯款至上開2 個金融帳戶後，由乙○○前往各該金融
    機構提領款項。嗣該詐騙集團分別實行下列行為：
  (一)由某成員於96年6 月26日上午某時冒充「健保局林小姐」，
    打電話向甲○○○訛稱：因甲○○○遭人盜用身分證及健保
    卡，已移由警察、檢察官及法官處理云云；旋由其他成員冒
    充警察、檢察官及法官，以電話要求甲○○○配合辦案，致
    甲○○○誤信為真，依指示於同日某時前往合作金庫銀行匯
    款153 萬7 千元至乙○○提供之上開華南銀行忠興分行帳戶
    。嗣由乙○○於同日15時許，前往華南銀行忠興分行將甲○○○匯入之上開款項全數領出，交給「阿誠」，並向「阿誠
    」收取2 千元之報酬。
  (二)由某成員於96年6 月26日9 時許冒充「健保局林小姐」，打
    電話向陳原樂訛稱：因陳原樂遭人盜用身分證冒領健保卡，
    已移由高雄市政府警察局刑警大隊處理云云；旋由其他成員
    冒充「林志成警官」、「吳茂松檢察官」先後打電話要求陳
    原樂配合辦案，致陳原樂誤信為真，依指示於同日14時53分
    許前往第一商業銀行佳里分行匯款86萬2 千元至乙○○提供
    之上開中和郵局帳戶。嗣由乙○○於同日16時許，前往中和
    郵局將陳原樂匯入之上開款項全數領出，交給「阿誠」，並
    向「阿誠」收取2 千元之報酬。
三、嗣因林鴻璋於96年6 月23日15時30分許，在張雨荃上址承租
    屋內發現彭建馨等人所屬之詐騙集團設置之電信轉接機房，
    向警檢舉，經警於同日18時25分許前往查獲，扣得該詐騙集
    團所有之節費器9 台（詳如附表二編號一所示）。又因上揭
    被害人察覺受騙，報警處理，經警於96年8 月7 日通知乙○○到案說明；復於同年9 月5 日14時25分許，在臺北縣臺北
    縣鶯歌鎮○○路91巷18號查獲丙○○，扣得丙○○為該詐騙
    集團收集之金融帳戶存摺4 本、金融卡4 張（詳如附表二編
    號二、三所示），及丙○○所有、供其聯繫或測試有關收集
    帳戶事宜所用、預備之筆記本1 本、遠傳易付卡客戶資料卡
    1 張、ATM 交易錯誤代碼表及交易功能7 張、交易明細表4
    張、行動電話2 支、SIM 卡1 枚等物（詳如附表二編號四至
    七所示），始循線查悉上情。
四、案經內政部警政署電信警察隊移送、臺北縣政府警察局中和
    分局及海山分局報請臺灣板橋地方法院檢察署檢察官偵查起
    訴，及桃園縣政府警察局大園分局報請臺灣桃園地方法院檢
    察署檢察官移送併辦。
    理  由
壹、證據能力部分：按被告以外之人於審判外之言詞或書面陳述
    ，除法律有規定者外，不得作為證據，刑事訴訟法第159 條
    第1 項固定有明文。惟被告以外之人於審判外之陳述，雖不
    符同法第159 條之1 至之4 之規定，而經當事人於審判程序
    同意作為證據，法院審酌該言詞陳述或書面陳述作成時之情
    況，認為適當者，亦得為證據；當事人、代理人或辯護人於
    法院調查證據時，知有第159 條第1 項不得為證據之情形，
    而未於言詞辯論終結前聲明異議者，視為有前項之同意，此
    亦據同法第159 條之5 規定甚明。查本件被告等、檢察官於
    本院準備程序中均未就證據能力提出爭執，且迄於言詞辯論
    終結前，亦未就本院所調查之證據主張有刑事訴訟法第159
    條第1 項不得為證據之情形，應認均已同意得作為本案之證
    據。從而，下述之供述證據縱有屬傳聞證據，且不符刑事訴
    訟法第159 條之1 至之4 之規定者，經本院審酌各該證據資
    料作成時之一切客觀情況，認無不適當之情事，均認有證據
    能力，合先敘明。
貳、有罪部分：
一、上揭事實，均據被告丙○○、乙○○迭於警詢、偵訊及本院
    審理時坦承不諱，核與被害人戊○○（見96年度偵字第2052
    6 號卷《下稱偵(一)卷》第192 、193 頁）、辛○○（見96年
    度偵字第24407 號卷《下稱偵(二)卷》第57、58頁）、甲○○○（見偵(二)卷第65、66頁）、己○○（見偵(一)卷第202 、20
    3 頁）、庚○○（見偵(一)卷第173 、174 頁）、陳原樂（見
    偵(二)卷第76至79頁）於警詢時指述情節相符，且有證人林鴻
    章於警詢時之證述、證人彭建馨、陳季韓於本院審理時之證
    述可參，並有扣案如附表二所示之物可資佐證，此外復有匯
    款單據影本5 紙（見偵(一)卷第195 頁、偵(二)卷第63頁、第73
    頁、偵(一)卷第205 頁、偵(二)卷第80頁）及彰化銀行雙和分行
    （見偵(一)卷第156 至161 頁）、台新銀行南壢分行（見偵(二)
    卷第45至51頁）、臺灣中小企業銀行南崁分行（見偵(一)卷第
    149 至151 頁）、鶯歌永昌郵局（見偵(一)卷第133 至135 頁
    ）、中和郵局（見偵(二)卷第16、17頁）、華南銀行忠興分行
    函送之帳戶基本資料及交易明細（見偵(二)卷第18至20頁）、
    房屋租賃契約書影本1 份附卷可稽（見偵(一)卷第73至75頁）
    ，足認被告二人之自白與事實相符。此部分事證明確，被告
    丙○○、乙○○之犯行均堪認定，應依法論科。
二、核被告丙○○所為，係犯刑法第339 條第1 項之詐欺取財罪
    三罪（上揭事實欄第一項(一)、(三)、(四)部分），及同條第3 項
    、第1 項之詐欺取財未遂罪二罪（上揭事實欄第一項(二)、(五)
    部分）。核被告乙○○所為，係犯刑法第339 條第1 項之詐
    欺取財罪二罪（上揭事實欄第二項(一)、(二)部分）。被告丙○○、乙○○分別與有參與各該犯罪之詐騙集團成員間，互有
    犯意聯絡及行為分擔，均為共同正犯。就上揭事實欄第一項
    (二)部分，被害人辛○○雖已前往彰化銀行中壢分行填妥匯款
    單，擬匯款104 萬元至被告丙○○提供之上開台新銀行南壢
    分行帳戶，惟該筆款項嗣未匯入，有該帳戶之交易明細可稽
    （見偵(二)卷第51頁），辛○○於警詢時亦稱：我女兒向彰化
    銀行求證該筆匯款未被詐騙集團領取等語（見偵(二)卷第58頁
    ），顯見該筆匯款當時沒有匯出；就上揭事實欄第一項(五)部
    分，被害人庚○○於接聽詐騙集團成員之行騙電話後，並不
    相信所訛稱之內容，此觀其警詢筆錄所載甚明（見偵(一)卷第
    173 頁，足認庚○○當時未受騙上當，其刻意匯款1 元至詐
    騙集團指定帳戶，僅係基於協助將該帳列為警示帳戶而已，
    並無陷於錯誤而匯出任何金錢，故就此二部分，被告丙○○
    與有參與各該犯罪之詐騙集團成員係已著手於犯罪行為之實
    行而不遂，均為未遂犯，爰依刑法第25條第2 項規定減輕其
    刑。被告丙○○所犯上開五罪、被告乙○○所犯上開二罪，
    均不具有緊密之時間與空間關係，依社會通念難以認定係基
    於單一接續犯意所為，應評價為各自獨立之犯行，復無其他
    實質上或裁判上一罪關係，均應分論併罰。爰審酌被告丙○○、乙○○之素行狀況、犯罪之動機、目的、手段、對於被
    害人所生損害程度、犯罪分工情形、所得不法利益之數額，
    及犯後坦承犯行、態度尚稱良好等一切情狀，分別量處如主
    文所示之刑，並定其應執行刑，以示懲儆。扣案如附表二所
    示之物，分別係本案詐騙集團之其他成員或被告張雨荃所有
    ，供渠等實施詐欺犯罪所預備之物，此有被告張雨荃之供述
    可稽，爰均依刑法第38條第1 項第2 款規定宣告沒收之。
參、無罪部分：
一、公訴意旨略以：被告丙○○、乙○○、林寶蓮、丁○○及真
    實姓名年籍不詳、綽號「小洛」、「阿Kan 」、「技安」、
    「鐵頭」、「阿誠」、「阿龍」、「小高」、「正國」、「
    陳代書」共同基於意圖為自己不法所有之犯意聯絡，自不詳
    時間起，共組電話詐騙集團，由被告丙○○於96年6 月16日
    ，向不知情之林鴻璋洽租位於臺北縣中和市○○路○ 段471
    號6 樓房屋，在上址設置轉接器（俗稱節費器）架設電話轉
    接平臺，以網際網路路由器透過第二類電信業者轉接通話與
    大陸地區之數據機聯接，充作電話詐欺他人財物之電信機房
    。「小洛」則負責刊登報紙廣告，藉以收購人頭帳戶、吸收
    車手（即負責至金融機構提領詐騙所得款項之人），並與「
    阿Kan 」、「技安」負責圍事。被告張雨荃、「小高」、丁○○、「鐵頭」、「正國」、「陳代書」則負責四處收集他
    人或自己提供之金融機構帳戶，被告張雨荃、乙○○、丁○○、「阿誠」、「阿龍」、「鐵頭」並擔任該集團之車手工
    作。被告林寶蓮則提供行動電話門號供張雨荃等人作為聯絡
    及詐騙他人之用。再被告柯凱馨、潘義正、李文懷、張雅萍
    、董偉良、胡欽枝、周啟裕、王聖堯、楊陳政、高妙玄、全
    啟維、黃傳勳、黃舜虹、鍾兆坤、許志崑、黃玉姍、涂明德
    、林志銘、徐永吉、宋東岳、江志正、盧梅珍、陳瑞鴻、邱
    義鵬、黃朝良、黃新源、趙宇涵、周淑慧、宋美英明知依一
    般社會生活之通常經驗，本可預見一般人申請行動電話或金
    融機構帳戶，並無身分或資力上之限制，苟他人不與自己身
    分申請，係將作為詐騙他人財物之用而避免檢警追緝，竟仍
    將行動電話門號或金融機構帳戶提供不相識之人使用，幫助
    犯罪集團作為不法收取他人款項之用，而基於幫助詐欺之犯
    意，仍於不詳時地，將其等所有如附表三所示之行動電話門
    號，及如附表四所示之金融機構帳戶存摺、提款卡、提款卡
    密碼等物交付予該詐騙集團某成員，作為受詐騙人匯款之用
    。被告丙○○等詐騙集團成員，即將如附表三編號9 至26所
    示之SIM 卡18枚置入9 台節費器（每1 台含1 支行動電話及
    2 張SIM 卡），再偽冒（02）00000000號門號收發話。嗣該
    詐欺集團某成員於如附表四所示之時間，以如附表四所示之
    詐騙手法，向如附表四所示之被害人胡秀華、廖千婷、厲鄒
    彩雲、練金蓮、陳秋水、周春來、張美雲、鍾慶霖、鄭貴文
    、陳春香、龐瓊玲、吳黃美瑢、辛○○、陳原樂、己○○、
    甲○○○、戊○○、陳文寶、庚○○、李德添、徐素貞、林
    陳樣、陳秋風、吳鳳惠、王若華、潘瑞梅、程甄萍、賴育能
    、李洪艷、劉昀儒等人詐騙，致上揭人士陷於錯誤，匯款如
    附表四所示之金額至如附表四所示之帳戶內。因認被告丙○○、乙○○除上揭論罪科刑部分外，對於如附表四所示之其
    餘犯罪事實、被告林寶蓮就如附表四所示之全部犯罪事實，
    均涉共同詐欺罪嫌，而被告柯凱馨則涉犯刑法第30條第1 項
    、第339 條第1 項之幫助詐欺罪嫌云云。
二、按犯罪事實應依證據認定之，無證據不得認定犯罪事實；不
    能證明被告犯罪者，應諭知無罪之判決，刑事訴訟法第154
    條第2 項、第301 條第1 項分別定有明文。所謂證據，係指
    足以認定被告確有犯罪行為之積極證據而言，該項證據自須
    適於為被告犯罪事實之證明者，始得採為斷罪之資料；如未
    能發現相當證據，或證據不足以證明，自不能以推測或擬制
    之方法，以為裁判之基礎（最高法院29年上字第3105號、40
    年台上字第86號判例意旨參照）。
三、本件公訴人認被告丙○○、乙○○除上揭論罪科刑部分外，
    對於如附表四所示之其餘犯罪事實、被告林寶蓮就如附表四
    所示之全部犯罪事實，均涉共同詐欺罪嫌；被告柯凱馨則涉
    犯幫助詐欺罪嫌，無非係以：被告丙○○、乙○○、林寶蓮
    、柯凱馨之供述、如附表四所示之被害人胡秀華等人於警詢
    時之指述及所提出之匯款單據影本、證人林鴻璋於警詢時之
    證述、扣案如附表二所示之物、如附表三編號1 至8 所示行
    動電話門號申裝資料、如附表三編號1 所示行動電話門號通
    聯紀錄各1 份、相關金融機構函文等為其論據。訊據被告丙○○固坦承有提供上述4 個金融帳戶給彭建馨、擔任彭建馨
    等人所屬詐騙集團之「車手」、向不知情之林鴻璋租屋、向
    他人收集金融帳戶；被告乙○○固坦承有提供上述2 個金融
    帳戶給「阿誠」、擔任「阿誠」等人所屬詐騙集團之「車手
    」等情不諱，惟均辯稱：除此之外，伊等沒有為該詐騙集團
    從事其他任何行為等語。訊據被告林寶蓮、柯凱馨均堅詞否
    認有何公訴人所指之共同詐欺、幫助詐欺犯行，被告林寶蓮
    辯稱：伊與丙○○是男女朋友，因丙○○信用不佳，無法申
    請行動電話門號，伊才申請如附表三編號1 所示之行動電話
    門號給丙○○使用，後來丙○○沒錢付電話費，伊把該門號
    停掉，嗣丙○○說找到工作，需要行動電話，拜託伊幫忙，
    伊另外申請易付卡門號，即如附表三編號2 所示門號給丙○○，由丙○○自已付費使用，至於如附表三編號3 至8 所示
    之行動電話門號，均已停用，伊不知道為何會被查扣，伊不
    知道這些電話門號有無被拿去做違法使用等語；被告柯凱馨
    辯稱：如附表三編號9 所示之行動電話門號為伊所申請無訛
    ，係易付卡門號，已於96年2 月間借給前男友汪嘉偉使用，
    伊不知道該門號有無被拿去做違法使用等語。
四、經查：
  (一)按共同正犯之所以應對其他共同正犯所實施之行為負其全部
    責任者，以就其行為有犯意之聯絡為限，若他犯所實施之行
    為，超越原計畫之範圍，而為其所難預見者，則僅應就其所
    知之程度，令負責任，未可概以共同正犯論，最高法院50年
    台上字第1060號判例意旨可資參照。本件被告丙○○、乙○○固曾分別提供上述4 個、2 個金融帳戶，並擔任詐騙集團
    之「車手」，分別參與上揭事實欄第一項(一)至(四)、第二項(一)
    及(二)部分行為，因而經本院論罪科刑，俱如前述；惟被告丙○○、乙○○所從事者，均係於該詐騙集團之其他成員誘騙
    被害人匯款至渠二人提供之金融帳戶後，再由被告丙○○、
    乙○○前往各該金融機構提領各自帳戶內之款項，此外未曾
    提領其他帳戶款項，亦無任何跡證顯示另有牽涉其他分工，
    自應認被告丙○○、乙○○所參與者，僅分別限於該詐騙集
    團利用渠二人提供之金融帳戶詐欺取財部分，就該詐騙集團
    利用渠二人自己以外之帳戶行騙部分，洵已超越渠二人原有
    之犯意聯絡範圍，而與渠二人無涉。揆諸前揭判例意旨，難
    令被告丙○○、乙○○就上揭論罪科刑以外之事實，同負詐
    欺罪責。雖被告丙○○另有依彭建馨等人之指示，於96年6
    月16日向不知情之林鴻璋洽租位於臺北縣中和市○○路○ 段
    471 號6 樓房屋，供彭建馨等人所屬之詐騙集團在屋內設置
    節費器9 台，預備作為該詐騙集團以電話向他人行騙之電信
    轉接機房；復依彭建馨等人之指示，向他人收集金融帳戶，
    預備作為該詐騙集團誘騙被害人匯入款項之人頭帳戶。惟被
    告丙○○於96年6 月16日洽租上址房屋，數日之後，因出租
    人林鴻璋在屋內發現電信轉接機房，向警檢舉，旋經警於同
    年月23日前往現場查扣相關設備等情，此有扣押筆錄暨扣押
    物品目錄表可憑。故上址房屋內之機房縱有正式運作，至多
    僅從96年6 月16日至同年月23日為警查獲時止約1 星期期間
    。而如附表四所列被害人遭電話詐騙時間，係從96年4 月24
    日起至96年9 月11日止，期間長達將近5 月，且除編號17所
    示之被害人戊○○（嗣有匯款至被告丙○○提供之帳戶，即
    上揭事實欄第一項(一)部分）外，其餘被害人均非在96年6 月
    16日至同年月23日之期間遭受電話詐騙，足認本件詐騙集團
    雖預備使用上址房屋內之機房詐騙他人，但應非實際透過該
    機房對如附表四所示之被害人行騙。據此，洵不能僅憑被告
    丙○○有出面訂約租屋，率斷其與如附表四所示之詐欺犯行
    有何關連。又被告丙○○依彭建馨等人之指示，向他人收集
    金融帳戶，其究竟已收集提供哪些帳戶？有無實際作為詐騙
    哪些被害人之用？均未據公訴人舉證證明，亦難僅憑被告丙○○另有向他人收集帳戶之行為，遽認其就如附表四所示之
    全部事實均應同負共同正犯罪責。
  (二)依證人汪嘉偉於本院審理時之證述略以：我與被告柯凱馨曾
    經是男女朋友，柯凱馨有借我行動電話門號，是我自己要使
    用才請柯凱馨去申請，當時我無法申辦門號，因為我之前有
    欠費未繳等語（見本院卷第165 頁）。另證人丙○○於本院
    審理時結證略以：我沒有辦法申辦行動電話，因為我有欠電
    信公司錢，我要使用行動電話，才請林寶蓮出面幫我申請，
    我當時跟林寶蓮是男女朋友，我只是跟林寶蓮說需要跟別人
    聯絡等語（見本院卷第188 頁）。又如附表三編號1 所示之
    門號，係於96年1 月23日申請，迄於96年6 月23日停用；編
    號2 所示之門號，則係於96年6 月22日啟用，迄於97年2 月
    11日停用等情，有電信資料查詢2 紙可稽（見本院卷第148
    、149 頁）。可見被告柯凱馨所辯：伊有申請如附表三編號
    9 所示之行動電話門號借給前男友汪嘉偉使用等語；另被告
    林寶蓮所辯：伊與丙○○是男女朋友，因丙○○信用不佳，
    無法申請行動電話門號，伊才先後申請如附表三編號1 、2
    所示之行動電話門號給丙○○使用等語，均非無據。倘若無
    訛，被告林寶蓮、柯凱馨基於男女朋友情誼，分別出面為丙○○、汪嘉偉申辦行動電話門號，並交由丙○○、汪嘉偉使
    用，其主觀上是否有公訴人所指之共同詐欺或幫助詐欺犯意
    ，誠不能無疑。再者，如附表三編號4 所示之門號1 個，其
    申請人是AILYN SULIDA，此觀電信資料查詢1 紙甚明（見本
    院卷第151 頁），核與被告林寶蓮根本無涉；編號3 及編號
    5 至8 所示之門號5 個，雖均曾由被告林寶蓮申請使用，但
    其中編號3 、5 、6 、8 所示之門號4 個，早於89年10月至
    94年1 月間即已停用，有電信資料查詢4 紙可證（見本院卷
    第150 、152 、153 、155 頁），難認可供作為聯繫詐騙使
    用。況且，上開行動電話門號究竟有無實際作為詐騙哪些被
    害人之用？被告林寶蓮與本件詐騙集團成員究竟有何犯意聯
    絡及行為分擔？均未據公訴人舉證證明。其僅憑被告林寶蓮
    、柯凱馨曾經出面申請上開行動電話門號之事實，即認渠二
    人涉犯共同詐欺、幫助詐欺罪嫌，尚嫌速斷。
五、綜上所述，依本院調查所得之證據，不足以證明被告丙○○
    、乙○○除上揭論罪科刑部分外，對於如附表四所示之其餘
    犯罪事實、被告林寶蓮就如附表四所示之全部犯罪事實，應
    負共同詐欺罪責；亦不能證明被告柯凱馨有何公訴人所指之
    幫助詐欺犯行，仍有合理懷疑之存在，依「罪證有疑，利於
    被告」原則，不能僅以推測或擬制之方法，遽為有罪之認定
    。此外，復查無其他證據足資證明被告丙○○、乙○○、林
    寶蓮、柯凱馨犯有上揭部分之罪，揆諸首開說明，此部分犯
    罪尚屬不能證明，自應為無罪之諭知，以昭審慎。
肆、免訴部分：
一、公訴意旨另以：被告周士捷明知依一般社會生活之通常經驗
    ，本可預見一般人申請行動電話或金融機構帳戶，並無身分
    或資力上之限制，苟他人不與自己身分申請，係將作為詐騙
    他人財物之用而避免檢警追緝，竟仍將行動電話門號或金融
    機構帳戶提供不相識之人使用，幫助犯罪集團作為不法收取
    他人款項之用，而基於幫助詐欺之犯意，仍於不詳時地，將
    其所有如附表三編號10所示之行動電話門號交付予該詐騙集
    團某成員，作為受詐騙人匯款之用，因認被告周士捷涉犯刑
    法第30條第1 項、第339 條第1 項之幫助詐欺罪嫌云云。
二、按案件曾經判決確定者，應諭知免訴之判決，刑事訴訟法第
    302 條第1 款定有明文。此項原則，關於實質上一罪或裁判
    上一罪，其一部事實已經判決確定者，對於構成一罪之其他
    部分，亦均有適用，故刑法第55條想像競合犯，其一部事實
    既經判決確定，其效力即及於其他部分，關於其他部分之另
    一公訴，亦應諭知免訴。主要係以同一案件，基於審判不可
    分之關係，在審理事實之法院，對於全部犯罪事實，按照刑
    事訴訟法第267 條之規定本應予以審判，且已經法院為實體
    上之確定判決，不能更為實體上之裁判，故其確定判決之既
    判力，自應及於最後審理事實法院宣示判決前之全部犯罪事
    實（最高法院32年上字第2578號、32年非字第46號、49年台
    非字第20號判例意旨參照）。
三、本件被告周士捷曾經交付如附表三編號10所示之行動電話門
    號1 個予詐騙集團成員之事實，業據被告周士捷於本院審理
    時坦承不諱，惟辯稱：伊係於前案提供帳戶給別人時，同時
    將上開門號交給該人等語（見本院卷第191 頁）。經查：被
    告周士捷基於幫助詐欺之不確定故意，透過報紙廣告，於96
    年5 月間某日，在臺北縣板橋市○○路附近，將其向郵局申
    請帳號00000000000000號帳戶之存摺、提款卡及密碼售與真
    實姓名年籍不詳、自稱「陳先生」之成年人；嗣不詳之人基
    於詐欺之犯意，於96年5 月9 日撥打李關林電話，自稱為警
    官，佯稱李關林身分證件遭冒用貸款，帳戶已遭凍結，要求
    李關林匯款至上開帳戶，以免帳戶內存款遭凍結，致使李關
    林陷於錯誤，於翌日匯款9 萬元至前揭帳戶，因上開款項於
    匯款之日，隨遭行員凍結，致未得逞，因而涉犯刑法第30條
    第1 項、第339 條第3 項、第1 項之幫助詐欺未遂罪嫌，案
    經臺灣板橋地方法院檢察署檢察官聲請簡易判決處刑（96年
    度偵字第15647 號），本院業於96年9 月7 日以96年度簡字
    第5366號判處拘役50日，如易科罰金，以1 千元折算1 日，
    已於96年10月8 日確定等情，有該案聲請簡易判決處刑書、
    臺灣高等法院被告前案紀錄表各1 份在卷可憑。審酌本案係
    於96年6 月23日查扣上開行動電話門號，與被告周士捷前案
    提供帳戶之時間即96年5 月間某日，甚為接近，且查無證據
    足認被告周士捷係分別交付帳戶、門號，堪認所稱尚值採信
    。據此，被告周士捷以一交付行為，同時提供上開帳戶及門
    號，縱認成立犯罪，亦應成立一行為觸犯數罪名之想像競合
    犯，有裁判上一罪關係。茲被告提供上開帳戶之行為，既經
    另案判決確定，依審判不可分原則，該確定判決之效力，應
    及於本案此部分事實。揆諸首開說明，此部分應為免訴之判
    決。
據上論斷，應依刑事訴訟法第299 條第1 項前段、301 條第1 項
、第302 條第1 款，刑法第28條、第339 條第1 項、第3 項、第
25條第2 項、第51條第5 款、第9 款、第38條第1 項第2 款，刑
法施行法第1 條之1 ，判決如主文。
本案經檢察官謝岳龍到庭執行職務。
中    華    民    國    97    年    6     月    5     日
                  刑事第十五庭  審判長法  官  陳鴻清
                                      法  官  張兆光
                                      法  官  朱嘉川
以上正本證明與原本無異。
如不服本判決，應於送達後10日內向本院提出上訴狀（應敘述具
體理由，並附繕本）。
                                      書記官  陳聖儒
中    華    民    國    97    年    7     月    7     日
附錄本案論罪科刑法條全文：
中華民國刑法第339條
意圖為自己或第三人不法之所有，以詐術使人將本人或第三人之
物交付者，處5 年以下有期徒刑、拘役或科或併科1 千元以下罰
金。
以前項方法得財產上不法之利益或使第三人得之者，亦同。
前二項之未遂犯罰之。
附表一：
┌──┬─────────┬──────────┬────────────┬────────┐
│編號│  罪          名  │  處            刑  │  沒                收  │ 備          註 │
├──┼─────────┼──────────┼────────────┼────────┤
│一  │共同意圖為自己不法│有期徒刑拾月        │扣案如附表二所示之物均沒│事實欄第一項(一)部│
│    │之所有，以詐術使人│                    │收。                    │分              │
│    │將本人之物交付    │                    │                        │                │
├──┼─────────┼──────────┼────────────┼────────┤
│二  │共同意圖為自己不法│有期徒刑肆月        │扣案如附表二所示之物均沒│事實欄第一項(二)部│
│    │之所有，以詐術使人│                    │收。                    │分              │
│    │將本人之物交付，未│                    │                        │                │
│    │遂                │                    │                        │                │
├──┼─────────┼──────────┼────────────┼────────┤
│三  │共同意圖為自己不法│有期徒刑玖月        │扣案如附表二所示之物均沒│事實欄第一項(三)部│
│    │之所有，以詐術使人│                    │收。                    │分              │
│    │將本人之物交付    │                    │                        │                │
├──┼─────────┼──────────┼────────────┼────────┤
│四  │共同意圖為自己不法│有期徒刑捌月        │扣案如附表二所示之物均沒│事實欄第一項(四)部│
│    │之所有，以詐術使人│                    │收。                    │分              │
│    │將本人之物交付    │                    │                        │                │
├──┼─────────┼──────────┼────────────┼────────┤
│五  │共同意圖為自己不法│有期徒刑參月        │扣案如附表二所示之物均沒│事實欄第一項(五)部│
│    │之所有，以詐術使人│                    │收。                    │分              │
│    │將本人之物交付，未│                    │                        │                │
│    │遂                │                    │                        │                │
└──┴─────────┴──────────┴────────────┴────────┘
附表二：
┌──┬─────────┬───┬───────────────────┐
│編號│  扣  案  物  品  │數  量│備                                  註│
├──┼─────────┼───┼───────────────────┤
│一  │節費器            │9 台  │含行動電話18支（序號000000000000000 、│
│    │                  │      │000000000000000 、000000000000000 、44│
│    │                  │      │0000000000000 、000000000000000 、4930│
│    │                  │      │00000000000 、000000000000000 、493006│
│    │                  │      │000000000 、000000000000000 、00000000│
│    │                  │      │0000000、000000000000000 、00000000000│
│    │                  │      │ 6399、000000000000000 、0000000000000│
│    │                  │      │69 、000000000000000 、000000000000000│
│    │                  │      │ 、00 0000000000000、000000000000000）│
│    │                  │      │及SIM 卡18枚（門號0000000000、00000000│
│    │                  │      │69、0000000000、0000000000、0000000000│
│    │                  │      │、0000000000、0000000000、0000000000、│
│    │                  │      │0000000000、0000000000、0000000000、09│
│    │                  │      │00000000、0000000000、0000000000、0931│
│    │                  │      │214314、0000000000、0000000000、092545│
│    │                  │      │5433）                                │
├──┼─────────┼───┼───────────────────┤
│二  │存摺              │4 本  │戶名帳號：(一)黃仲豪、新竹國際商業銀行帳│
│    │                  │      │號00000000000 號；(二)黃仲豪、郵政存簿儲│
│    │                  │      │金帳號00000000000000000 號；(三)黃仲豪、│
│    │                  │      │臺灣中小企業銀行帳號00000000000 號；(四)│
│    │                  │      │蔡耀諄、永豐銀行帳號00000000000000 號 │
├──┼─────────┼───┼───────────────────┤
│三  │金融卡            │4 張  │戶名帳號：同上                        │
├──┼─────────┼───┼───────────────────┤
│四  │筆記本            │1 本  │                                      │
├──┼─────────┼───┼───────────────────┤
│五  │遠傳易付卡客戶資料│1 張  │                                      │
│    │卡                │      │                                      │
├──┼─────────┼───┼───────────────────┤
│六  │ATM 交易錯誤代碼表│7 張  │                                      │
│    │及交易功能        │      │                                      │
├──┼─────────┼───┼───────────────────┤
│七  │交易明細表        │4 張  │                                      │
├──┼─────────┼───┼───────────────────┤
│八  │行動電話          │2 支  │序號000000000000000 、000000000000000 │
├──┼─────────┼───┼───────────────────┤
│七  │SIM 卡            │1     │門號0000000000                        │
└──┴─────────┴───┴───────────────────┘
附表三：
┌──┬──────────┬─────┬──┬──────────┬─────┐
│編號│    行動電話門號    │門號所有人│編號│    行動電話門號    │門號所有人│
├──┼──────────┼─────┼──┼──────────┼─────┤
│ 1  │0000000000│  林寶蓮  │ 14 │0000000000│   不詳   │
├──┼──────────┼─────┼──┼──────────┼─────┤
│ 2  │0000000000│  林寶蓮  │ 15 │0000000000│   不詳   │
├──┼──────────┼─────┼──┼──────────┼─────┤
│ 3  │0000000000│  林寶蓮  │ 16 │0000000000│   不詳   │
├──┼──────────┼─────┼──┼──────────┼─────┤
│ 4  │0000000000│  林寶蓮  │ 17 │0000000000│   不詳   │
├──┼──────────┼─────┼──┼──────────┼─────┤
│ 5  │0000000000│  林寶蓮  │ 18 │0000000000│   不詳   │
├──┼──────────┼─────┼──┼──────────┼─────┤
│ 6  │0000000000│  林寶蓮  │ 19 │0000000000│   不詳   │
├──┼──────────┼─────┼──┼──────────┼─────┤
│ 7  │0000000000│  林寶蓮  │ 20 │0000000000│   不詳   │
├──┼──────────┼─────┼──┼──────────┼─────┤
│ 8  │0000000000│  林寶蓮  │ 21 │0000000000│   不詳   │
├──┼──────────┼─────┼──┼──────────┼─────┤
│ 9  │0000000000│  柯凱馨  │ 22 │0000000000│   不詳   │
├──┼──────────┼─────┼──┼──────────┼─────┤
│ 10 │0000000000│  周士捷  │ 23 │0000000000│   不詳   │
├──┼──────────┼─────┼──┼──────────┼─────┤
│ 11 │0000000000│  吳碧雲  │ 24 │0000000000│   不詳   │
├──┼──────────┼─────┼──┼──────────┼─────┤
│ 12 │0000000000│   不詳   │ 25 │0000000000│   不詳   │
├──┼──────────┼─────┼──┼──────────┼─────┤
│ 13 │0000000000│   不詳   │ 26 │0000000000│   不詳   │
└──┴──────────┴─────┴──┴──────────┴─────┘
附表四：
┌──┬───┬────┬────────┬───┬───┬────────┐
│編號│被害人│被害人遭│被害人匯入之匯款│帳戶所│匯款  │    詐騙手法    │
│    │姓名  │詐欺時間│帳戶            │有人  │金額  │                │
├──┼───┼────┼────────┼───┼───┼────────┤
│1   │胡秀華│96年 4月│臺灣郵政南投名間│張雅萍│6萬元 │訛稱其使用之中華│
│    │      │24日14時│新街郵局局號0401│      │      │電信公司行動電話│
│    │      │15分許  │192號帳號0000000│      │      │門號尚有欠費，需│
│    │      │        │號              │      │      │辦理門號止付並驗│
│    │      │        │                │      │      │證身份          │
├──┼───┼────┼────────┼───┼───┼────────┤
│2   │廖千婷│96年 4月│臺灣郵政中和中正│董偉良│6萬6千│訛稱其身分遭冒用│
│    │      │25日11時│路郵局局號031176│      │元    │申請使用中華電信│
│    │      │許      │8號帳號0000000  │      │      │公司之行動電話門│
│    │      │        │號              │      │      │號，且有欠費未繳│
│    │      │        │                │      │      │納，需將存款轉入│
│    │      │        │                │      │      │指定帳戶        │
├──┼───┼────┼────────┼───┼───┼────────┤
│3   │厲鄒彩│96年 5月│臺灣郵政吉安宜昌│胡欽枝│90萬元│訛稱其女兒申請電│
│    │雲    │15日    │郵局局號0000000 │      │      │話門號欠費未繳納│
│    │      │        │號帳號0000000號 │      │      │，需將存款轉入指│
│    │      │        │                │      │      │定帳戶          │
├──┼───┼────┼────────┼───┼───┼────────┤
│4   │練金蓮│96年 5月│臺灣郵政臺南開元│周啟裕│31萬8 │訛稱其身分遭冒用│
│    │      │15日    │郵局局號0000000 │      │千元  │申請使用中華電信│
│    │      │        │號帳號0000000號 │      │      │公司之行動電話門│
│    │      │        │                │      │      │號，且有欠費未繳│
│    │      │        │                │      │      │納，需將存款轉入│
│    │      │        │                │      │      │指定帳戶        │
├──┼───┼────┼────────┼───┼───┼────────┤
│5   │陳秋水│96年 5月│中華開發銀行臺北│王聖堯│98萬5 │訛稱其身分遭冒用│
│    │      │30日    │分行帳號00000000│      │千元  │申請使用中華電信│
│    │      │        │562418號        │      │      │公司之行動電話門│
│    │      │        │                │      │      │號，且有欠費未繳│
│    │      │        │                │      │      │納，需將存款轉入│
│    │      │        │                │      │      │指定帳戶        │
├──┼───┼────┼────────┼───┼───┼────────┤
│6   │周春來│96年 5月│臺灣郵政三重中山│楊陳政│3萬元 │訛稱其身分遭冒用│
│    │      │23日 8時│路郵局局號244100│      │      │申請使用中華電信│
│    │      │30分許  │7號、帳號0000000│      │      │公司之行動電話門│
│    │      │        │號              │      │      │號，且有欠費未繳│
│    │      │        │                │      │      │納，需將存款轉入│
│    │      │        │                │      │      │指定帳戶        │
├──┼───┼────┼────────┼───┼───┼────────┤
│7   │張美雲│96年6月1│臺灣郵政新營中山│高妙玄│64萬元│訛稱其身分遭冒用│
│    │      │日12時30│路郵局局號019100│      │      │申請使用中華電信│
│    │      │分許    │1號帳號0000000號│      │      │公司之行動電話門│
│    │      │        ├────────┼───┼───┤號，且有欠費未繳│
│    │      │        │土地銀行基隆分行│全啟維│67萬元│納，需將存款轉入│
│    │      │        │帳號000000000000│      │      │指定帳戶        │
│    │      │        │號              │      │      │                │
│    │      │        ├────────┼───┼───┤                │
│    │      │        │臺灣郵政埔里郵局│黃傳勳│100萬 │                │
│    │      │        │局號0000000號帳 │      │元    │                │
│    │      │        │號0000000號     │      │      │                │
├──┼───┼────┼────────┼───┼───┼────────┤
│8   │鍾慶霖│96年6月4│臺灣郵政埔里郵局│黃舜虹│1元   │訛稱其申請使用中│
│    │      │日8時許 │局號0000000號帳 │      │      │華電信公司之電話│
│    │      │        │號0000000號     │      │      │門號有欠費未繳納│
│    │      │        │                │      │      │，需將存款轉入指│
│    │      │        │                │      │      │定帳戶          │
├──┼───┼────┼────────┼───┼───┼────────┤
│9   │鄭貴文│96年6月5│臺灣郵政南投國姓│鍾兆坤│17萬元│訛稱其身分遭冒用│
│    │      │日14時許│郵局局號0000000 │      │      │申請使用中華電信│
│    │      │        │號帳號0000000號 │      │      │公司之行動電話門│
│    │      │        │                │      │      │號，且有欠費未繳│
│    │      │        │                │      │      │納，需將存款轉入│
│    │      │        │                │      │      │指定帳戶        │
├──┼───┼────┼────────┼───┼───┼────────┤
│10  │陳春香│96年6月5│華南銀行三峽分行│許志崑│17萬2 │訛稱其身分遭冒用│
│    │      │日15時20│帳號000000000000│      │千元  │申請使用中華電信│
│    │      │分許    │號              │      │      │公司之行動電話門│
│    │      │        │                │      │      │號，且有欠費未繳│
│    │      │        │                │      │      │納，需將存款轉入│
│    │      │        │                │      │      │指定帳戶        │
├──┼───┼────┼────────┼───┼───┼────────┤
│11  │龐瓊玲│96年6月7│第一銀行新西分行│黃玉姍│100萬 │訛稱其身分遭冒用│
│    │      │日11時30│帳號000000000000│      │元    │申請使用中華電信│
│    │      │分許    │2764號          │      │      │公司之行動電話門│
│    │      │        ├────────┼───┼───┤號，需將存款轉入│
│    │      │        │京城銀行興業分行│黃玉姍│100萬 │指定帳戶        │
│    │      │        │帳號000000000000│      │元    │                │
│    │      │        │0000000號       │      │      │                │
├──┼───┼────┼────────┼───┼───┼────────┤
│12  │吳黃美│96年6月7│臺灣郵政局號0401│涂明德│99萬8 │訛稱其電費欠費未│
│    │瑢    │日21時許│283號帳號0000000│      │千5百 │繳納，需將存款轉│
│    │      │        │號              │      │元    │入指定帳戶      │
├──┼───┼────┼────────┼───┼───┼────────┤
│13  │辛○○│96年 6月│台新銀行南壢分行│張雨荃│104萬 │訛稱其身分遭冒用│
│    │      │25日10時│帳號000000000000│      │元    │申請使用中華電信│
│    │      │許      │00號            │      │      │公司之行動電話門│
│    │      │        │                │      │      │號，且有欠費未繳│
│    │      │        │                │      │      │納，需將存款轉入│
│    │      │        │                │      │      │指定帳戶        │
├──┼───┼────┼────────┼───┼───┼────────┤
│14  │陳原樂│96年 6月│臺灣郵政鳳山中崙│潘義正│86萬2 │訛稱為健保局人員│
│    │      │26日 9時│郵局局號0000000 │      │千元  │，並稱其身分遭冒│
│    │      │許      │號帳號0000000號 │      │      │用，需將存款轉入│
├──┼───┼────┼────────┼───┼───┤指定帳戶        │
│    │同上  │同上    │臺灣郵政臺北中和│乙○○│86萬2 │                │
│    │      │        │郵局局號0000000 │      │千元  │                │
│    │      │        │號帳號0000000號 │      │      │                │
├──┼───┼────┼────────┼───┼───┼────────┤
│15  │己○○│96年 9月│臺灣中小企業銀行│張雨荃│75萬元│訛稱為員林戶政事│
│    │      │26日    │南崁分行帳號0056│      │      │務所人員，並稱其│
│    │      │        │0000000號       │      │      │身分遭冒用，需將│
│    │      │        │                │      │      │存款轉入指定帳戶│
├──┼───┼────┼────────┼───┼───┼────────┤
│16  │林邱秋│96年 6月│台新銀行南壢分行│張雨荃│89萬3 │訛稱為健保局人員│
│    │英    │25日    │帳號000000000000│      │千元  │，並稱其身分遭冒│
│    │      │        │00號            │      │      │                │
├──┼───┼────┼────────┼───┼───┤用，需將存款轉入│
│    │同上  │96年 6月│華南銀行忠興分行│乙○○│153萬7│指定帳戶        │
│    │      │26日    │帳號000000000000│      │千元  │                │
│    │      │        │號              │      │      │                │
├──┼───┼────┼────────┼───┼───┤                │
│    │同上  │96年 6月│華南銀行和美分行│李文懷│32萬9 │                │
│    │      │27日    │帳號000000000000│      │千1百 │                │
│    │      │        │號              │      │元    │                │
├──┼───┼────┼────────┼───┼───┼────────┤
│17  │戊○○│96年 6月│彰化銀行雙和分行│張雨荃│250萬 │訛稱其身分遭冒用│
│    │陳文寶│22日15時│帳號000000000000│      │元    │申請使用中華電信│
│    │      │30分許  │00號            │      │      │公司之行動電話門│
├──┼───┼────┼────────┼───┼───┤號，且有欠費未繳│
│    │同上  │96年 6月│國泰世華銀行萬華│林志銘│90萬  │納，需將存款轉入│
│    │      │23日15時│分行帳號00000000│      │      │指定帳戶        │
│    │      │許      │9983號          │      │      │                │
├──┼───┼────┼────────┼───┼───┤                │
│    │同上  │96年 6月│合作金庫銀行三重│徐永吉│50萬  │                │
│    │      │28日15時│分行帳號00000000│      │      │                │
│    │      │許      │15270 號        │      │      │                │
├──┼───┼────┼────────┼───┼───┼────────┤
│18  │庚○○│96年7月2│臺灣郵政鶯歌永昌│張雨荃│1元   │訛稱其身分遭冒用│
│    │      │日12時許│郵局局號0000000 │      │      │申請使用中華電信│
│    │      │        │號、帳號0000000 │      │      │公司之行動電話門│
│    │      │        │號              │      │      │號，且有欠費未繳│
│    │      │        │                │      │      │納，需將存款轉入│
│    │      │        │                │      │      │指定帳戶        │
├──┼───┼────┼────────┼───┼───┼────────┤
│19  │李德添│96年7月6│第一銀行中壢分行│宋東岳│100萬 │訛稱其身分遭冒用│
│    │      │日 9時30│帳號00000000000 │      │元    │申請使用中華電信│
│    │      │分許    │號              │      │      │公司之行動電話門│
│    │      │        │                │      │      │號，且有欠費未繳│
│    │      │        │                │      │      │納，需將存款轉入│
│    │      │        │                │      │      │指定帳戶        │
├──┼───┼────┼────────┼───┼───┼────────┤
│20  │徐素貞│96年7月6│臺灣郵政新莊五工│江志正│50萬元│訛稱其身分遭冒用│
│    │      │日14時30│郵局局號0000000 │      │      │申請使用中華電信│
│    │      │分許    │號帳號0000000號 │      │      │公司之行動電話門│
│    │      │        │                │      │      │號，且有欠費未繳│
│    │      │        │                │      │      │納，需將存款轉入│
│    │      │        │                │      │      │指定帳戶        │
├──┼───┼────┼────────┼───┼───┼────────┤
│21  │林陳樣│96年 7月│兆豐銀行東臺南分│盧梅珍│96萬5 │訛稱其身分遭冒用│
│    │      │11日12時│行帳號0000000000│      │千350 │申請使用中華電信│
│    │      │30分許  │9號             │      │元    │公司之電話門號，│
│    │      │        │                │      │      │且有欠費未繳納，│
│    │      │        │                │      │      │需將存款轉入指定│
│    │      │        │                │      │      │帳戶            │
├──┼───┼────┼────────┼───┼───┼────────┤
│22  │陳秋風│96年 7月│臺灣郵政局號    │不詳  │10萬元│訛稱其身分遭冒用│
│    │      │18日    │0000000號帳號   │      │      │申請使用中華電信│
│    │      │        │0000000號       │      │      │公司之行動電話門│
│    │      │        │                │      │      │號，且有欠費未繳│
│    │      │        │                │      │      │納，需將存款轉入│
│    │      │        │                │      │      │指定帳戶        │
├──┼───┼────┼────────┼───┼───┼────────┤
│23  │吳鳳惠│95年8月3│臺灣郵政嘉義保安│陳瑞鴻│10萬元│訛稱其身分遭冒用│
│    │      │日15時21│郵局局號0000000 │      │      │申請使用行動電話│
│    │      │分許    │號、帳號0000000 │      │      │門號，需將存款轉│
│    │      │        │號              │      │      │入指定帳戶      │
├──┼───┼────┼────────┼───┼───┼────────┤
│24  │王若華│96年8月6│臺灣中小企業銀行│邱義鵬│250萬 │訛稱其申請使用中│
│    │      │日11時許│迴龍分行帳號0501│      │元    │華電信公司之電話│
│    │      │        │0000000000號    │      │      │門號有欠費未繳納│
│    │      │        │                │      │      │，需將存款轉入指│
│    │      │        │                │      │      │定帳戶          │
├──┼───┼────┼────────┼───┼───┼────────┤
│25  │潘瑞梅│96年8月8│國泰世華銀行高雄│黃朝良│89萬6 │訛稱其身分遭冒用│
│    │      │日      │分行帳號00000000│      │千8百 │申請使用中華電信│
│    │      │        │4102號          │      │元    │公司之行動電話門│
│    │      │        │                │      │      │號，且有欠費未繳│
│    │      │        │                │      │      │納，需將存款轉入│
│    │      │        │                │      │      │指定帳戶        │
├──┼───┼────┼────────┼───┼───┼────────┤
│26  │程甄萍│96年8月9│臺灣郵政中壢新明│黃新源│96萬元│訛稱其申請使用中│
│    │      │日      │郵局局號0000000 │      │      │華電信公司之電話│
│    │      │        │號帳號0000000號 │      │      │門號有欠費未繳納│
│    │      │        │                │      │      │，需將存款轉入指│
│    │      │        │                │      │      │定帳戶          │
├──┼───┼────┼────────┼───┼───┼────────┤
│27  │賴育能│96年 8月│臺灣郵政中壢建國│趙宇涵│12萬9 │訛稱其身分遭冒用│
│    │      │20日 9時│路郵局局號028100│      │千元  │申請使用中華電信│
│    │      │54分許  │1、帳號0000000號│      │      │公司之行動電話門│
│    │      │        │                │      │      │號，且有欠費未繳│
│    │      │        │                │      │      │納，需將存款轉入│
│    │      │        │                │      │      │指定帳戶        │
├──┼───┼────┼────────┼───┼───┼────────┤
│28  │李洪艷│96年 8月│臺灣郵政高雄楠梓│周淑慧│9萬1千│訛稱其身分遭冒用│
│    │      │24日10時│翠屏郵局局號0041│      │元    │申請使用中華電信│
│    │      │許      │933、帳號0000000│      │      │公司之行動電話門│
│    │      │        │號              │      │      │號，且有欠費未繳│
│    │      │        │                │      │      │納，需將存款轉入│
│    │      │        │                │      │      │指定帳戶        │
├──┼───┼────┼────────┼───┼───┼────────┤
│29  │劉昀儒│96年9月 │合作金庫銀行宜蘭│宋美英│18萬4 │訛稱其身分遭冒用│
│    │      │11日10時│分行帳號00000000│      │千元  │申請使用中華電信│
│    │      │30分許  │55883號         │      │      │公司之行動電話門│
│    │      │        │                │      │      │號，且有欠費未繳│
│    │      │        │                │      │      │納，需將存款轉入│
│    │      │        │                │      │      │指定帳戶        │
└──┴───┴────┴────────┴───┴───┴────────┘
臺灣板橋地方法院刑事判決              96年度易字第3785號
公  訴  人  臺灣板橋地方法院檢察署檢察官
被      告  丁○○  男  27歲（民國○○年○月○○日生）
                    身分證統一編號：Ｚ000000000號
                    住臺北市○○街12巷19之3號
上列被告因詐欺案件，經檢察官提起公訴（96年度偵字第28210
號），本院判決如下：
    主  文
丁○○共同意圖為自己不法之所有，以詐術使人將本人之物交付
，處有期徒刑捌月。
其餘被訴部分無罪。
    事  實
一、丁○○明知彭建馨（綽號「小洛」，所涉詐欺案件現由臺灣
    桃園地方法院以97年度易字第161 號審理中）、丙○○（前
    經本院判刑在案）均係某詐騙集團之成員，因貪圖不法報酬
    ，竟與彭建馨等人所屬之詐騙集團成員共同基於意圖為自己
    不法所有之犯意聯絡，由丙○○於民國96年6 月15日，將其
    前向彰化銀行雙和分行申請帳號00000000000000號帳戶內之
    存款提領殆盡後，將該帳戶之存摺、印鑑、金融卡及提款密
    碼交給彭建馨，提供作為該詐騙集團向他人詐欺取款之用。
    旋由該詐騙集團之某成員於96年6 月22日12時許冒充「臺中
    市警局科長」，打電話向戊○○訛稱：因戊○○遭人冒用身
    分資料申請電話門號，積欠電信費用未繳，並遭人冒名開立
    人頭帳戶，涉犯刑事案件，將移送法院收押，檢察官要求其
    匯款至指定帳戶云云，致戊○○誤信為真，依指示於同日15
    時30分許前往郵局匯款新臺幣（下同）250 萬元至丙○○提
    供之上開帳戶。嗣由丁○○、丙○○前往彰化銀行雙和分行
    接續提領245 萬元、50萬元（合計提領250 萬元），均交給
    彭建馨，丁○○並向彭建馨收取2 千元之報酬。嗣因戊○○
    察覺受騙，報警處理，經警於96年11月9 日通知丁○○到案
    說明，始循線查悉上情。
二、案經臺北縣政府警察局中和分局報請臺灣板橋地方法院檢察
    署檢察官偵查起訴。
    理  由
壹、證據能力部分：按被告以外之人於審判外之言詞或書面陳述
    ，除法律有規定者外，不得作為證據，刑事訴訟法第159 條
    第1 項固定有明文。惟被告以外之人於審判外之陳述，雖不
    符同法第159 條之1 至之4 之規定，而經當事人於審判程序
    同意作為證據，法院審酌該言詞陳述或書面陳述作成時之情
    況，認為適當者，亦得為證據；當事人、代理人或辯護人於
    法院調查證據時，知有第159 條第1 項不得為證據之情形，
    而未於言詞辯論終結前聲明異議者，視為有前項之同意，此
    亦據同法第159 條之5 規定甚明。查本件被告、檢察官於本
    院準備程序中均未就證據能力提出爭執，且迄於言詞辯論終
    結前，亦未就本院所調查之證據主張有刑事訴訟法第159 條
    第1 項不得為證據之情形，應認均已同意得作為本案之證據
    。從而，下述之供述證據縱有屬傳聞證據，且不符刑事訴訟
    法第159 條之1 至之4 之規定者，經本院審酌各該證據資料
    作成時之一切客觀情況，認無不適當之情事，均認有證據能
    力，合先敘明。
貳、有罪部分：
一、上揭事實，業據被告丁○○於本院審理時自白不諱（見本院
    97年3 月27日審判筆錄第6 頁），核與被害人戊○○於警詢
    時之指述情節相符，且有證人彭建馨於本院審理時之證述可
    參，此外復有戊○○提出之匯款單據影本1 紙、彰化銀行雙
    和分行函送之帳戶基本資料及交易明細附卷可稽，足認被告
    之自白與事實相符。本案事證明確，被告犯行堪予認定，應
    依法論科。
二、核被告丁○○所為，係犯刑法第339 條第1 項之詐欺取財罪
    。被告與彭建馨、丙○○及其他成員間，互有犯意聯絡及行
    為分擔，為共同正犯。爰審酌被告之素行狀況、犯罪之動機
    、目的、手段、對於被害人所生損害程度、犯罪分工情形、
    所得不法利益之數額，及犯後坦承犯行、態度尚稱良好等一
    切情狀，量處如主文所示之刑，以示懲儆。
參、無罪部分：
一、公訴意旨略以：被告丁○○、丙○○、乙○○、林寶蓮及真
    實姓名年籍不詳綽號「小洛」、「阿Kan 」、「技安」、「
    鐵頭」、「阿誠」、「阿龍」、「小高」、「正國」、「陳
    代書」共同基於意圖為自己不法所有之犯意聯絡，自不詳時
    間起，共組電話詐騙集團，由丙○○於96年6 月16日，向不
    知情之林鴻璋洽租位於臺北縣中和市○○路○ 段471 號6 樓
    房屋，在上址設置轉接器（俗稱節費器）架設電話轉接平臺
    ，以網際網路路由器透過第二類電信業者轉接通話與大陸地
    區之數據機聯接，充作電話詐欺他人財物之電信機房。「小
    洛」則負責刊登報紙廣告，藉以收購人頭帳戶、吸收車手（
    即負責至金融機構提領詐騙所得款項之人），並與「阿Kan
    」、「技安」負責圍事。被告丁○○、張雨荃、「小高」、
    、「鐵頭」、「正國」、「陳代書」則負責四處收集他人或
    自己提供之金融機構帳戶，被告丁○○、張雨荃、乙○○、
    「阿誠」、「阿龍」、「鐵頭」並擔任該集團之車手工作。
    林寶蓮則提供行動電話門號供張雨荃等人作為聯絡及詐騙他
    人之用。嗣上開詐騙集團某成員於如附表所示之時間，以如
    附表所示之詐騙手法，向如附表所示之被害人胡秀華、廖千
    婷、厲鄒彩雲、練金蓮、陳秋水、周春來、張美雲、鍾慶霖
    、鄭貴文、陳春香、龐瓊玲、吳黃美瑢、辛○○、陳原樂、
    己○○、甲○○○、戊○○、陳文寶、庚○○、李德添、徐
    素貞、林陳樣、陳秋風、吳鳳惠、王若華、潘瑞梅、程甄萍
    、賴育能、李洪艷、劉昀儒等人詐騙，致上揭人士陷於錯誤
    ，匯款如附表所示之金額至如附表所示之帳戶內。因認被告
    丁○○除上揭論罪科刑部分外，對於如附表所示之其餘犯罪
    事實尚涉共同詐欺罪嫌云云。
二、按犯罪事實應依證據認定之，無證據不得認定犯罪事實；不
    能證明被告犯罪者，應諭知無罪之判決，刑事訴訟法第154
    條第2 項、第301 條第1 項分別定有明文。所謂證據，係指
    足以認定被告確有犯罪行為之積極證據而言，該項證據自須
    適於為被告犯罪事實之證明者，始得採為斷罪之資料；如未
    能發現相當證據，或證據不足以證明，自不能以推測或擬制
    之方法，以為裁判之基礎（最高法院29年上字第3105號、40
    年台上字第86號判例意旨參照）。
三、訊據被告丁○○坦承上揭事實欄所示之犯行不諱，惟辯稱：
    伊除了另外尚有提供臺灣中小企業銀行、國泰世華銀行、臺
    灣銀行帳戶之存摺、印章、金融卡、提款密碼給彭建馨，且
    擔任「車手」，先後從其提供之臺灣中小企業銀行、臺灣銀
    行帳戶內提領七百多萬元、七十幾萬元，均交給彭建馨，此
    外，伊沒有為該詐騙集團從事其他任何行為等語。
四、經查：
  (一)按共同正犯之所以應對其他共同正犯所實施之行為負其全部
    責任者，以就其行為有犯意之聯絡為限，若他犯所實施之行
    為，超越原計畫之範圍，而為其所難預見者，則僅應就其所
    知之程度，令負責任，未可概以共同正犯論，最高法院50年
    台上字第1060號判例意旨可資參照。本件被告丁○○坦承其
    曾經與丙○○前往彰化銀行從丙○○之帳戶內提領款項，交
    給彭建馨，並向彭建馨收取2 千元之報酬不諱，因而經本院
    論罪科刑，俱如前述；惟被告丁○○所從事者，僅係與丙○○共同前往提領詐騙款而已，查無任何跡證顯示另有牽涉其
    他分工，自應認本件被告丁○○所參與者，僅限於該詐騙集
    團利用丙○○提供之上開彰化銀行帳戶對被害人戊○○詐欺
    取財部分，就該詐騙集團成員之其他行為，洵已超越被告丁○○原有之犯意聯絡範圍，而與其無涉。揆諸前揭判例意旨
    ，難令被告丁○○就上揭論罪科刑以外之事實，同負詐欺罪
    責。起訴書雖認被告丁○○另有負責四處收集他人之金融帳
    戶云云，惟為被告丁○○否認在卷，公訴人復未能舉證以實
    其說。況縱認被告丁○○有對外收集金融帳戶，究竟已收集
    提供哪些帳戶？有無實際作為詐騙哪些被害人之用？均未據
    公訴人提出任何跡證加以釐清，洵難僅憑推測或擬制之方法
    ，遽認被告丁○○就如附表所示之全部事實均應同負共同正
    犯罪責。
  (二)至於被告丁○○另自白尚有提供臺灣中小企業銀行、國泰世
    華銀行、臺灣銀行帳戶之存摺、印章、金融卡、提款密碼給
    彭建馨，且擔任「車手」，先後從其提供之臺灣中小企業銀
    行、臺灣銀行帳戶內提領七百多萬元、七十幾萬元，均交給
    彭建馨等情，遍閱全案卷證，未見任何補強證據足資佐證，
    且檢察官未將之列於附表之中，亦非屬本件起訴效力所及，
    附此敘明。
五、綜上所述，依本院調查所得之證據，不足以證明被告丁○○
    除上揭論罪科刑部分外，對於如附表所示之其餘犯罪事實均
    應負共同詐欺罪責，仍有合理懷疑之存在，依「罪證有疑，
    利於被告」原則，不能僅以推測或擬制之方法，遽為有罪之
    認定。此外，復查無其他證據足資證明被告丁○○犯有上揭
    公訴人所指之罪，揆諸首開說明，此部分犯罪尚屬不能證明
    ，自應為無罪之諭知，以昭審慎。
據上論斷，應依刑事訴訟法第299 條第1 項前段、301 條第1 項
，刑法第28條、第339 條第1 項，刑法施行法第1 條之1 ，判決
如主文。
本案經檢察官謝岳龍到庭執行職務。
中    華    民    國    97    年    6     月    19    日
                  刑事第十五庭  審判長法  官  陳鴻清
                                      法  官  張兆光
                                      法  官  朱嘉川
以上正本證明與原本無異。
如不服本判決，應於送達後10日內向本院提出上訴狀（應敘述具
體理由，並附繕本）。
                                      書記官  陳聖儒
中    華    民    國    97    年    7     月    7     日
附錄本案論罪科刑法條全文：
中華民國刑法第339條
意圖為自己或第三人不法之所有，以詐術使人將本人或第三人之
物交付者，處5 年以下有期徒刑、拘役或科或併科1 千元以下罰
金。
以前項方法得財產上不法之利益或使第三人得之者，亦同。
前二項之未遂犯罰之。
附表：
┌──┬───┬────┬────────┬───┬───┬────────┐
│編號│被害人│被害人遭│被害人匯入之匯款│帳戶所│匯款  │    詐騙手法    │
│    │姓名  │詐欺時間│帳戶            │有人  │金額  │                │
├──┼───┼────┼────────┼───┼───┼────────┤
│1   │胡秀華│96年 4月│臺灣郵政南投名間│張雅萍│6萬元 │訛稱其使用之中華│
│    │      │24日14時│新街郵局局號0401│      │      │電信公司行動電話│
│    │      │15分許  │192號帳號0000000│      │      │門號尚有欠費，需│
│    │      │        │號              │      │      │辦理門號止付並驗│
│    │      │        │                │      │      │證身份          │
├──┼───┼────┼────────┼───┼───┼────────┤
│2   │廖千婷│96年 4月│臺灣郵政中和中正│董偉良│6萬6千│訛稱其身分遭冒用│
│    │      │25日11時│路郵局局號031176│      │元    │申請使用中華電信│
│    │      │許      │8號帳號0000000  │      │      │公司之行動電話門│
│    │      │        │號              │      │      │號，且有欠費未繳│
│    │      │        │                │      │      │納，需將存款轉入│
│    │      │        │                │      │      │指定帳戶        │
├──┼───┼────┼────────┼───┼───┼────────┤
│3   │厲鄒彩│96年 5月│臺灣郵政吉安宜昌│胡欽枝│90萬元│訛稱其女兒申請電│
│    │雲    │15日    │郵局局號0000000 │      │      │話門號欠費未繳納│
│    │      │        │號帳號0000000號 │      │      │，需將存款轉入指│
│    │      │        │                │      │      │定帳戶          │
├──┼───┼────┼────────┼───┼───┼────────┤
│4   │練金蓮│96年 5月│臺灣郵政臺南開元│周啟裕│31萬8 │訛稱其身分遭冒用│
│    │      │15日    │郵局局號0000000 │      │千元  │申請使用中華電信│
│    │      │        │號帳號0000000號 │      │      │公司之行動電話門│
│    │      │        │                │      │      │號，且有欠費未繳│
│    │      │        │                │      │      │納，需將存款轉入│
│    │      │        │                │      │      │指定帳戶        │
├──┼───┼────┼────────┼───┼───┼────────┤
│5   │陳秋水│96年 5月│中華開發銀行臺北│王聖堯│98萬5 │訛稱其身分遭冒用│
│    │      │30日    │分行帳號00000000│      │千元  │申請使用中華電信│
│    │      │        │562418號        │      │      │公司之行動電話門│
│    │      │        │                │      │      │號，且有欠費未繳│
│    │      │        │                │      │      │納，需將存款轉入│
│    │      │        │                │      │      │指定帳戶        │
├──┼───┼────┼────────┼───┼───┼────────┤
│6   │周春來│96年 5月│臺灣郵政三重中山│楊陳政│3萬元 │訛稱其身分遭冒用│
│    │      │23日 8時│路郵局局號244100│      │      │申請使用中華電信│
│    │      │30分許  │7號、帳號0000000│      │      │公司之行動電話門│
│    │      │        │號              │      │      │號，且有欠費未繳│
│    │      │        │                │      │      │納，需將存款轉入│
│    │      │        │                │      │      │指定帳戶        │
├──┼───┼────┼────────┼───┼───┼────────┤
│7   │張美雲│96年6月1│臺灣郵政新營中山│高妙玄│64萬元│訛稱其身分遭冒用│
│    │      │日12時30│路郵局局號019100│      │      │申請使用中華電信│
│    │      │分許    │1號帳號0000000號│      │      │公司之行動電話門│
│    │      │        ├────────┼───┼───┤號，且有欠費未繳│
│    │      │        │土地銀行基隆分行│全啟維│67萬元│納，需將存款轉入│
│    │      │        │帳號000000000000│      │      │指定帳戶        │
│    │      │        │號              │      │      │                │
│    │      │        ├────────┼───┼───┤                │
│    │      │        │臺灣郵政埔里郵局│黃傳勳│100萬 │                │
│    │      │        │局號0000000號帳 │      │元    │                │
│    │      │        │號0000000號     │      │      │                │
├──┼───┼────┼────────┼───┼───┼────────┤
│8   │鍾慶霖│96年6月4│臺灣郵政埔里郵局│黃舜虹│1元   │訛稱其申請使用中│
│    │      │日8時許 │局號0000000號帳 │      │      │華電信公司之電話│
│    │      │        │號0000000號     │      │      │門號有欠費未繳納│
│    │      │        │                │      │      │，需將存款轉入指│
│    │      │        │                │      │      │定帳戶          │
├──┼───┼────┼────────┼───┼───┼────────┤
│9   │鄭貴文│96年6月5│臺灣郵政南投國姓│鍾兆坤│17萬元│訛稱其身分遭冒用│
│    │      │日14時許│郵局局號0000000 │      │      │申請使用中華電信│
│    │      │        │號帳號0000000號 │      │      │公司之行動電話門│
│    │      │        │                │      │      │號，且有欠費未繳│
│    │      │        │                │      │      │納，需將存款轉入│
│    │      │        │                │      │      │指定帳戶        │
├──┼───┼────┼────────┼───┼───┼────────┤
│10  │陳春香│96年6月5│華南銀行三峽分行│許志崑│17萬2 │訛稱其身分遭冒用│
│    │      │日15時20│帳號000000000000│      │千元  │申請使用中華電信│
│    │      │分許    │號              │      │      │公司之行動電話門│
│    │      │        │                │      │      │號，且有欠費未繳│
│    │      │        │                │      │      │納，需將存款轉入│
│    │      │        │                │      │      │指定帳戶        │
├──┼───┼────┼────────┼───┼───┼────────┤
│11  │龐瓊玲│96年6月7│第一銀行新西分行│黃玉姍│100萬 │訛稱其身分遭冒用│
│    │      │日11時30│帳號000000000000│      │元    │申請使用中華電信│
│    │      │分許    │2764號          │      │      │公司之行動電話門│
│    │      │        ├────────┼───┼───┤號，需將存款轉入│
│    │      │        │京城銀行興業分行│黃玉姍│100萬 │指定帳戶        │
│    │      │        │帳號000000000000│      │元    │                │
│    │      │        │0000000號       │      │      │                │
├──┼───┼────┼────────┼───┼───┼────────┤
│12  │吳黃美│96年6月7│臺灣郵政局號0401│涂明德│99萬8 │訛稱其電費欠費未│
│    │瑢    │日21時許│283號帳號0000000│      │千5百 │繳納，需將存款轉│
│    │      │        │號              │      │元    │入指定帳戶      │
├──┼───┼────┼────────┼───┼───┼────────┤
│13  │辛○○│96年 6月│台新銀行南壢分行│張雨荃│104萬 │訛稱其身分遭冒用│
│    │      │25日10時│帳號000000000000│      │元    │申請使用中華電信│
│    │      │許      │00號            │      │      │公司之行動電話門│
│    │      │        │                │      │      │號，且有欠費未繳│
│    │      │        │                │      │      │納，需將存款轉入│
│    │      │        │                │      │      │指定帳戶        │
├──┼───┼────┼────────┼───┼───┼────────┤
│14  │陳原樂│96年 6月│臺灣郵政鳳山中崙│潘義正│86萬2 │訛稱為健保局人員│
│    │      │26日 9時│郵局局號0000000 │      │千元  │，並稱其身分遭冒│
│    │      │許      │號帳號0000000號 │      │      │用，需將存款轉入│
├──┼───┼────┼────────┼───┼───┤指定帳戶        │
│    │同上  │同上    │臺灣郵政臺北中和│乙○○│86萬2 │                │
│    │      │        │郵局局號0000000 │      │千元  │                │
│    │      │        │號帳號0000000號 │      │      │                │
├──┼───┼────┼────────┼───┼───┼────────┤
│15  │己○○│96年 9月│臺灣中小企業銀行│張雨荃│75萬元│訛稱為員林戶政事│
│    │      │26日    │南崁分行帳號0056│      │      │務所人員，並稱其│
│    │      │        │0000000號       │      │      │身分遭冒用，需將│
│    │      │        │                │      │      │存款轉入指定帳戶│
├──┼───┼────┼────────┼───┼───┼────────┤
│16  │林邱秋│96年 6月│台新銀行南壢分行│張雨荃│89萬3 │訛稱為健保局人員│
│    │英    │25日    │帳號000000000000│      │千元  │，並稱其身分遭冒│
│    │      │        │00號            │      │      │                │
├──┼───┼────┼────────┼───┼───┤用，需將存款轉入│
│    │同上  │96年 6月│華南銀行忠興分行│乙○○│153萬7│指定帳戶        │
│    │      │26日    │帳號000000000000│      │千元  │                │
│    │      │        │號              │      │      │                │
├──┼───┼────┼────────┼───┼───┤                │
│    │同上  │96年 6月│華南銀行和美分行│李文懷│32萬9 │                │
│    │      │27日    │帳號000000000000│      │千1百 │                │
│    │      │        │號              │      │元    │                │
├──┼───┼────┼────────┼───┼───┼────────┤
│17  │戊○○│96年 6月│彰化銀行雙和分行│張雨荃│250萬 │訛稱其身分遭冒用│
│    │陳文寶│22日15時│帳號000000000000│      │元    │申請使用中華電信│
│    │      │30分許  │00號            │      │      │公司之行動電話門│
├──┼───┼────┼────────┼───┼───┤號，且有欠費未繳│
│    │同上  │96年 6月│國泰世華銀行萬華│林志銘│90萬  │納，需將存款轉入│
│    │      │23日15時│分行帳號00000000│      │      │指定帳戶        │
│    │      │許      │9983號          │      │      │                │
├──┼───┼────┼────────┼───┼───┤                │
│    │同上  │96年 6月│合作金庫銀行三重│徐永吉│50萬  │                │
│    │      │28日15時│分行帳號00000000│      │      │                │
│    │      │許      │15270 號        │      │      │                │
├──┼───┼────┼────────┼───┼───┼────────┤
│18  │庚○○│96年7月2│臺灣郵政鶯歌永昌│張雨荃│1元   │訛稱其身分遭冒用│
│    │      │日12時許│郵局局號0000000 │      │      │申請使用中華電信│
│    │      │        │號、帳號0000000 │      │      │公司之行動電話門│
│    │      │        │號              │      │      │號，且有欠費未繳│
│    │      │        │                │      │      │納，需將存款轉入│
│    │      │        │                │      │      │指定帳戶        │
├──┼───┼────┼────────┼───┼───┼────────┤
│19  │李德添│96年7月6│第一銀行中壢分行│宋東岳│100萬 │訛稱其身分遭冒用│
│    │      │日 9時30│帳號00000000000 │      │元    │申請使用中華電信│
│    │      │分許    │號              │      │      │公司之行動電話門│
│    │      │        │                │      │      │號，且有欠費未繳│
│    │      │        │                │      │      │納，需將存款轉入│
│    │      │        │                │      │      │指定帳戶        │
├──┼───┼────┼────────┼───┼───┼────────┤
│20  │徐素貞│96年7月6│臺灣郵政新莊五工│江志正│50萬元│訛稱其身分遭冒用│
│    │      │日14時30│郵局局號0000000 │      │      │申請使用中華電信│
│    │      │分許    │號帳號0000000號 │      │      │公司之行動電話門│
│    │      │        │                │      │      │號，且有欠費未繳│
│    │      │        │                │      │      │納，需將存款轉入│
│    │      │        │                │      │      │指定帳戶        │
├──┼───┼────┼────────┼───┼───┼────────┤
│21  │林陳樣│96年 7月│兆豐銀行東臺南分│盧梅珍│96萬5 │訛稱其身分遭冒用│
│    │      │11日12時│行帳號0000000000│      │千350 │申請使用中華電信│
│    │      │30分許  │9號             │      │元    │公司之電話門號，│
│    │      │        │                │      │      │且有欠費未繳納，│
│    │      │        │                │      │      │需將存款轉入指定│
│    │      │        │                │      │      │帳戶            │
├──┼───┼────┼────────┼───┼───┼────────┤
│22  │陳秋風│96年 7月│臺灣郵政局號    │不詳  │10萬元│訛稱其身分遭冒用│
│    │      │18日    │0000000號帳號   │      │      │申請使用中華電信│
│    │      │        │0000000號       │      │      │公司之行動電話門│
│    │      │        │                │      │      │號，且有欠費未繳│
│    │      │        │                │      │      │納，需將存款轉入│
│    │      │        │                │      │      │指定帳戶        │
├──┼───┼────┼────────┼───┼───┼────────┤
│23  │吳鳳惠│95年8月3│臺灣郵政嘉義保安│陳瑞鴻│10萬元│訛稱其身分遭冒用│
│    │      │日15時21│郵局局號0000000 │      │      │申請使用行動電話│
│    │      │分許    │號、帳號0000000 │      │      │門號，需將存款轉│
│    │      │        │號              │      │      │入指定帳戶      │
├──┼───┼────┼────────┼───┼───┼────────┤
│24  │王若華│96年8月6│臺灣中小企業銀行│邱義鵬│250萬 │訛稱其申請使用中│
│    │      │日11時許│迴龍分行帳號0501│      │元    │華電信公司之電話│
│    │      │        │0000000000號    │      │      │門號有欠費未繳納│
│    │      │        │                │      │      │，需將存款轉入指│
│    │      │        │                │      │      │定帳戶          │
├──┼───┼────┼────────┼───┼───┼────────┤
│25  │潘瑞梅│96年8月8│國泰世華銀行高雄│黃朝良│89萬6 │訛稱其身分遭冒用│
│    │      │日      │分行帳號00000000│      │千8百 │申請使用中華電信│
│    │      │        │4102號          │      │元    │公司之行動電話門│
│    │      │        │                │      │      │號，且有欠費未繳│
│    │      │        │                │      │      │納，需將存款轉入│
│    │      │        │                │      │      │指定帳戶        │
├──┼───┼────┼────────┼───┼───┼────────┤
│26  │程甄萍│96年8月9│臺灣郵政中壢新明│黃新源│96萬元│訛稱其申請使用中│
│    │      │日      │郵局局號0000000 │      │      │華電信公司之電話│
│    │      │        │號帳號0000000號 │      │      │門號有欠費未繳納│
│    │      │        │                │      │      │，需將存款轉入指│
│    │      │        │                │      │      │定帳戶          │
├──┼───┼────┼────────┼───┼───┼────────┤
│27  │賴育能│96年 8月│臺灣郵政中壢建國│趙宇涵│12萬9 │訛稱其身分遭冒用│
│    │      │20日 9時│路郵局局號028100│      │千元  │申請使用中華電信│
│    │      │54分許  │1、帳號0000000號│      │      │公司之行動電話門│
│    │      │        │                │      │      │號，且有欠費未繳│
│    │      │        │                │      │      │納，需將存款轉入│
│    │      │        │                │      │      │指定帳戶        │
├──┼───┼────┼────────┼───┼───┼────────┤
│28  │李洪艷│96年 8月│臺灣郵政高雄楠梓│周淑慧│9萬1千│訛稱其身分遭冒用│
│    │      │24日10時│翠屏郵局局號0041│      │元    │申請使用中華電信│
│    │      │許      │933、帳號0000000│      │      │公司之行動電話門│
│    │      │        │號              │      │      │號，且有欠費未繳│
│    │      │        │                │      │      │納，需將存款轉入│
│    │      │        │                │      │      │指定帳戶        │
├──┼───┼────┼────────┼───┼───┼────────┤
│29  │劉昀儒│96年9月 │合作金庫銀行宜蘭│宋美英│18萬4 │訛稱其身分遭冒用│
│    │      │11日10時│分行帳號00000000│      │千元  │申請使用中華電信│
│    │      │30分許  │55883號         │      │      │公司之行動電話門│
│    │      │        │                │      │      │號，且有欠費未繳│
│    │      │        │                │      │      │納，需將存款轉入│
│    │      │        │                │      │      │指定帳戶        │
└──┴───┴────┴────────┴───┴───┴────────┘


司法院資訊處製作；財團法人民間司法改革基金會備份。
